臺灣臺北地方法院民事判決　　　　　　　94年度勞訴字第17號
原　　　告　韋特國際股份有限公司
　　　　　　　　　　　樓
法定代理人　甲○○
訴訟代理人　廖修譽律師
被　　　告　乙○○
　　　　　　　　　　　3樓
訴訟代理人　張淑貞律師
　　　　　　徐嘉男律師
上列當事人間請求損害賠償事件，經臺灣板橋地方法院移送前來
，本院於民國94年4月29日言詞辯論終結，判決如下：
    主      文
原告之訴及假執行之聲請均駁回。
訴訟費用由原告負擔。
    事實及理由
一、本件原告起訴主張：兩造於民國87年間簽立模特兒經紀契約
    ，約定契約期限自87年12月7日起至90年12月8日止，並約定
    如被告於上開期間內服兵役，則該契約期間延後，故上開契
    約期間應加計被告服兵役之一年六個月時間，即至92年5月
    間始為屆至。上開經紀契約業經被告法定代理人事前承認，
    依民法第85條規定自屬有效，縱未經被告法定代理人事前承
    認，然被告於成年後對該契約已為承認，依民法第81條規定
    上開經紀契約仍為有效。上開經紀契約已約定如被告有違約
    行為，應依上開經紀契約第4條第10款約定賠償原告800,000
    元。詎被告在上開契約存續期間，於91年7月及11 月間分別
    參加麻辣鮮師及天下無雙之演出，擅自為訴外人從事與系爭
    經紀契約目的相同或類似之行為，拍攝金莎巧克力、麥當勞
    、康師傅泡麵、Lanew皮鞋廣告，自屬違約。原告訓練模特
    兒之投資，需長時間花費心力時間，被告今可成為知名模特
    兒，係因被告長期投資之結果，故被告違約對原告造成之財
    產及商譽損害，實不能精確計算，被告應依上開經紀契約第
    4條第10款規定，賠償原告新台幣（下同）800,000 元等情
    ，爰求為命被告給付800,000元及自支付命令狀繕本送達翌
    日起清償日止，按週年利率5%計付法定遲延利息之判決；並
    陳明願供擔保，請准宣告假執行。
    被告則以：被告於87年簽立上開經紀契約時僅有18歲又3個
    月，依民法第77條、第79條及第81條規定，上開經紀契約應
    經法定代理人允許或承認始生效力，如為法定代理人所否認
    ，則不生效力，被告之法定代理人已明確表示拒絕承認，故
    上開經紀契約不生效力。縱認上開經紀契約係屬有效，然上
    開經紀契約並無原告主張如被告於契約期間服兵役則該契約
    期間自然順延之附註約定。該附註條款未經被告確認，且係
    記載在被告簽名之後，而該頁與被告簽名之頁雖蓋有原告所
    主張之被告印文，但該蓋章非屬真正，自不能以之認定該附
    註條款業經被告確認。又上開麻辣鮮師及天下無雙之網站上
    雖記載該劇開拍日期為91年7月及11月，但被告並非開拍之
    初即參與演出，亦非必於開拍之初即已簽立契約，被告實際
    訂定契約及參與演出之時間，應在該開拍日期之後。況上開
    經紀契約第2條第4款約定被告仍可接拍非原告所發之廣告或
    表演通告，卻於契約第4條第5項約定被告之表演活動必須由
    原告代理，兩者已有矛盾。此外，上開經紀契約第4條第10
    款已約定如被告違約致原告受到重大損害，原告始得要求被
    告賠償違約金，但原告始終不能證明其受有何重大損失，故
    被告縱有違約仍毋庸賠償。又上開經紀契約第4條第10款所
    約定賠償之800,000元，非屬懲罰性違約金，故被告縱應賠
    償，仍應視原告所受之損害而定。原告對被告並未施予訓練
    ，且原告於合約期間內安排被告工作所得收入縱依87年度臺
    灣省北區國稅局中和稽徵所所得稅各類資料清單亦僅有
    19,000元，原告於88年度給付被告總額僅112,810元，被告
    退伍後原告從未安排被告任何工作，原告當無任何被告無法
    接拍廣告而受有預期利益之損害，原告要求被告賠償違約金
    ，實屬無據等語，資為抗辯。而聲明求為原告之訴及假執行
    之聲請均駁回；如受不利判決，願預供擔保，請准宣告免為
    假執行。
二、原告主張兩造於87年間簽立模特兒經紀契約之事實，業據提
    出模特兒簽約書乙份為證（見本院卷第13頁至第16頁），並
    為被告所不爭，堪信為真實。至原告主張被告應賠償其違約
    金800,000元，則為被告所否認，並以前開情詞置辯。經查
    ：
（一）縱如原告主張，兩造簽立之上開經紀契約係屬有效云云，
      然上開經紀契約第4條第9款已明確約定合約期間自87年12
      月8日起至90年12月8日止（見本院卷第15頁），則縱如原
      告主張被告係於91年7月及11月間分別參加麻辣鮮師及天
      下無雙之演出，則被告參與演出之時間已在上開經紀契約
      期間之後，而上開經紀契約第4條第4款及第5款規範應由
      原告代理接洽被告之廣告或表演通告之約定，均僅限於在
      契約期間內，為兩造所不爭，原告主張被告於91年7月及
      11 月參與麻辣鮮師及天下無雙之拍攝，違反兩造上開經
      紀契約，為不足取。
（二）原告雖主張上開經紀契約第四頁附註已約定「乙方（被告
      ）如遇當兵，本約定書依兵役役期時間自然往後延，服役
      期間不列入工作合約期內」，故上開經紀契約期間應延至
      92年5月間始為屆至云云，被告則否認兩造間有該附註條
      款之約定，其係在契約最後一頁簽名等語，自應由原告就
      兩造有上開附註條款約定之存在，負舉證責任。查上開附
      註條款係記載在原告提出之上開經紀契約書最後一頁，然
      被告自認為真正之簽名係在該經紀契約倒數第二頁，且上
      開附註條款所在之頁，完全無任何該條款已為被告知悉並
      同意之記載，有經紀契約乙份在卷可查（見本院卷第16頁
      至第17頁），故上開附註條款係記載在被告簽名之後，難
      認該附註條款已經被告確認，且該附註條款復未有其他業
      經被告確認之記載，自難認上開附註條款已為被告所同意
      成為兩造經紀契約之內容。原告此部分主張，自不足取。
（三）次查上開原告提出之經紀契約書附註條款所在之頁與被告
      簽名之前頁間，雖蓋有被告印文之騎縫章，惟被告否認該
      騎縫章係屬真正，原告復不能舉證證明，該騎縫章既非真
      正，則原告主張上開經紀契約附註條款所在之頁與經被告
      簽名之前頁間蓋有被告印文騎縫章，可認該附註條款確在
      兩造約定範圍內云云，自不足取。原告再云訴外人鄭昱庭
      到場證稱其與原告簽立之經紀契約並未約定兵役期間應予
      扣除，然依鄭昱庭與原告簽立之經紀契約所載，該附註條
      款所在之頁與前頁間蓋有鄭昱庭指印之騎逢，可見原告與
      鄭昱庭確有約定兵役期間應予扣除。然查原告與訴外人鄭
      昱庭及被告分別簽立之上開經紀契約，既屬個別獨立，自
      不得以原告與鄭昱庭間之契約關係，推認兩造必為相同約
      定；況鄭昱庭亦到場證稱：其與原告簽約時並未提到兵役
      期間應予扣除之問題，且原告提出其之經紀契約書上該附
      註條款所在之頁與倒數第二頁間之騎縫指印雖為其所蓋印
      ，但其實無印象該頁有兵役期間扣除之條款（見本院卷第
      24頁至第25頁），故鄭昱庭仍然否認其與原告間有上開附
      註條款所約定兵役期間應予扣除之約定，原告此部分主張
      ，仍無足取。原告又云上開經紀契約已明載共四頁，如未
      將該附註條款所在之頁計入則僅有三頁，可見上開附註條
      款確在兩造約定範圍內。然查原告主張上開經紀契約共四
      頁之記載係在該附註條款所在之頁，而被告已否認該頁為
      兩造契約之一部，自不能以該附註條款所在之頁有契約共
      四頁之記載，認定上開經紀契約確有四頁，原告此部分主
      張，乃無足取。
三、綜上所述，原告依上開經紀契約第4條第10款約定，請求被
    告給付800,000元及自支付命令狀繕本送達翌日起清償日止
    ，按週年利率5%計算之法定遲延利息，洵屬無據，應予駁回
    。原告假執行之聲請，因訴之駁回而失所依據，不予准許。
四、兩造其餘主張陳述及所提之證據，經本院審酌後，認均不足
    以影響本判決之結果，均毋庸再予論述，附此敘明。
五、據上論結，原告之訴為無理由，依民事訴訟法第78條，判決
    如主文。
中　　華　　民　　國　　94　　年　　5　　月　　18　　日
                  勞工法庭      法　官　黃書苑
以上正本係照原本作成。
如對本判決上訴，須於判決送達後20日內向本院提出上訴狀。
中　　華　　民　　國　　94　　年　　5　　月　　18　　日
                    　　　　　　書記官　趙郁涵
